臺灣臺中地方法院刑事判決
111年度原交訴字第4號
公  訴  人  臺灣臺中地方檢察署檢察官
被      告  吳聖賜


選任辯護人  林俞妙律師（法扶律師）
            張薰雅律師（法扶律師；嗣於111年7月12日解除委
            任）
上列被告因肇事逃逸罪案件，經檢察官提起公訴（110年度偵字
第38077號），被告於準備程序中就被訴事實為有罪之陳述，經
告知簡式審判程序之旨，並聽取當事人、辯護人之意見後，經本
院合議庭裁定由受命法官獨任進行簡式審判程序，判決如下：
    主  文
吳聖賜犯駕駛動力交通工具發生交通事故致人傷害而逃逸罪，處
有期徒刑陸月，如易科罰金，以新臺幣壹仟元折算壹日。
    犯罪事實
一、吳聖賜未曾考領汽車駕駛執照，於民國110年10月4日中午，
    駕駛車牌號碼0000-00號自小客車（下稱上開2269-KJ號小客
    車），沿臺中市東勢區東崎路由西往東方向行駛，於同日中
    午12時52分許，行經臺中市東勢區東崎路3段電桿東崎幹88
    前，本應注意汽車超車時，欲超越同一車道之前車時，須先
    按鳴喇叭二單響或變換燈光一次，及超越時應顯示左方向燈
    並於前車左側保持半公尺以上之間隔超過，行至安全距離後
    ，再顯示右方向燈駛入原行路線，而依當時天候晴、日間自
    然光線、路面鋪裝柏油、乾燥、無缺陷、無障礙物、視距良
    好，並無不能注意之情事，竟疏未注意及此，於超車時未於
    前車左側保持半公尺以上之間隔超過，致擦撞同行向前方由
    林梅茂駕駛、搭載其妻廖錦美之車牌號碼000-0000號自小客
    車（下稱上開AYR-9065號小客車），致廖錦美因而受有頭暈
    、頭部挫傷及左上肢擦挫傷之傷害〈吳聖賜被訴無駕駛執照
    駕車之過失傷害部分，廖錦美已撤回告訴，由本院另判決公
    訴不受理〉。詎吳聖賜明知其所駕駛之上開2269-KJ號小客車
    與林梅茂所駕駛之上開AYR-9065號小客車因擦撞而發生交通
    事故，其所駕駛之上開2269-KJ號小客車部分車殼因而掉落
    ，撞擊力道非輕，可預見上開AYR-9065號小客車之乘客廖錦
    美因此受有傷害，其係依法負有救助義務之人，理應將廖錦
    美送醫救治、或呼叫救護車、或報警處理等採取救護或其他
    必要措施，竟基於駕駛動力交通工具發生交通事故致人傷害
    而逃逸之不確定故意，未對廖錦美為上開措施，且未得到廖
    錦美之同意，即逕自駕駛上開2269-KJ號小客車離開現場而
    逃逸。嗣廖錦美報警處理，經警調閱路口監視器畫面循線查
    獲。
二、案經廖錦美訴由臺中市政府警察局東勢分局報告臺灣臺中地
    方檢察署檢察官偵查起訴。
    理  由
一、本案被告吳聖賜所犯，非死刑、無期徒刑、最輕本刑為3年
    以上有期徒刑之罪，或高等法院管轄第一審之案件，被告於
    本院準備程序中，就前揭被訴事實為有罪之陳述，經受命法
    官告以簡式審判程序之旨，並聽取被告、公訴人及辯護人之
    意見後，本院認無不得或不宜改依簡式審判程序進行之處，
    爰依刑事訴訟法第273條之1第1項、第284條之1規定，經合
    議庭評議後，裁定本案由受命法官獨任進行簡式審判程序，
    是本案之證據調查，依刑事訴訟法第273條之2規定，不受同
    法第159條第1項、第161條之2、第161條之3、第163條之1及
    第164條至第170條規定之限制，合先敘明。
二、訊據被告對於上開犯罪事實坦承不諱，復有被告於警詢、偵
    查中之陳述在卷可參，並有證人即告訴人廖錦美、證人林梅
    茂於警詢之證述在卷可證，且有職務報告、道路交通事故現
    場圖、道路交通事故調查報告表（一）（二）、臺中市○○○○
    ○○○○○○○○○○○○○○○○○○○○○○○○○○○○○○○○○○○○○○○○○○○○○○○○○區○
    ○○設○○○○○○○○○○○○○○○○路○○○○○○○號查詢汽車駕駛人列印資
    料在卷可憑。足認被告之自白與事實相符，堪以認定。本案
    事證明確，被告犯行洵堪認定，應予依法論科。
三、論罪科刑：
  ㈠核被告所為，係犯刑法第185條之4第1項前段之駕駛動力交通
    工具發生交通事故致人傷害而逃逸罪。
　㈡按犯第185條之4第1項之罪，駕駛人於發生交通事故致人死傷
    係無過失者，減輕或免除其刑，刑法第185條之4第2項定有
    明文。被告對於本案交通事故之發生具有過失，已如前述，
    自無從依刑法第185條之4第2項規定予以減輕或免除其刑。
  ㈢爰審酌被告駕駛上開2269-KJ號小客車疏未注意行車安全，發
    生交通事故致告訴人廖錦美受有上開傷害後，並未呼叫救護
    車或警察處理，亦未留在現場救護受傷之告訴人廖錦美，乃
    逕自駕駛上開2269-KJ號小客車離開現場而逃逸，罔顧告訴
    人廖錦美之生命安全，行為實屬可責，應予相當之非難，並
    衡酌被告犯罪之動機、目的、手段、犯罪後坦承犯行之犯後
    態度，且已與告訴人廖錦美和解，復依和解內容履行完畢之
    情，有刑事撤回告訴狀、本院電話紀錄表附卷可稽，並兼衡
    被告之教育智識程度、生活狀況、素行品行等一切情狀，量
    處如主文所示之刑，並諭知易科罰金之折算標準。
四、被告前因不能安全駕駛致交通危險罪，經本院以111年度豐
    原交簡字第4號判決判處有期徒刑3月，於111年3月8日確定
    之情（不構成累犯），有臺灣高等法院被告前案紀錄表在卷
    可憑。則被告於本案宣示判決之時，並非未曾因故意犯罪受
    有期徒刑以上刑之宣告，或前因故意犯罪受有期徒刑以上刑
    之宣告，執行完畢或赦免後，5年以內未曾因故意犯罪受有
    期徒刑以上刑之宣告，即不符合刑法第74條第1項緩刑之要
    件。是本院認並不得對被告為緩刑之宣告，附此敘明。
據上論斷，應依刑事訴訟法第273條之1第1項、第299條第1項前
段，刑法第185條之4第1項前段、第41條第1項前段，判決如主文
。
本案經檢察官鄭仙杏提起公訴，檢察官張凱傑到庭執行職務。
中　　華　　民　　國　　111 　年　　8 　　月　　9 　　日
                  刑事第四庭    法  官  黃佳琪
以上正本證明與原本無異。
如不服本判決，應於送達判決後20日內向本院提出上訴書狀，並
應敘述具體理由；其未敘述上訴理由者，應於上訴期間屆滿後20
日內向本院補提理由書（均須按他造當事人之人數附繕本）「切
勿逕送上級法院」。
告訴人或被害人對於判決如有不服具備理由請求檢察官上訴者，
其上訴期間之計算係以檢察官收受判決正本之日期為準。
                                書記官  顏偉林
中　　華　　民　　國　　111 　年　　8 　　月　　9 　　日

附錄論罪科刑法條：
中華民國刑法第185條之4
駕駛動力交通工具發生交通事故，致人傷害而逃逸者，處6月以
上5年以下有期徒刑；致人於死或重傷而逃逸者，處1年以上7年
以下有期徒刑。
犯前項之罪，駕駛人於發生交通事故致人死傷係無過失者，減輕
或免除其刑。